【裁判字號】    89,台上,3510
【裁判日期】    890615
【裁判案由】    偽造文書
【裁判全文】
最高法院刑事判決                              八十九年度台上字第三五一○號
    上訴人  乙○○
            甲○○
右上訴人等因偽造文書案件，不服台灣高等法院中華民國八十九年三月二十二日第二
審判決（八十九年度上訴字第一二九號，起訴案號：台灣板橋地方法院檢察署八十八
年度偵字第六六四○、一八一四二號），提起上訴，本院判決如左：
    主  文
上訴駁回。
    理  由
一乙○○部分：
按刑事訴訟法第三百七十七條規定，上訴於第三審法院，非以判決違背法令為理由，
不得為之。是提起第三審上訴，應以原判決違背法令為理由，係屬法定要件。如果上
訴理由狀並未依據卷內訴訟資料，具體指摘原判決不適用何種法則或如何適用不當，
或所指摘原判決違法情事，顯與法律規定得為第三審上訴理由之違法情形，不相適合
時，均應認其上訴為違背法律上之程式，予以駁回。本件原判決維持第一審依想像競
合犯關係，從一重論處上訴人乙○○共同連續行使偽造私文書，足以生損害於他人累
犯罪刑之判決，駁回其在第二審之上訴。已詳認定犯罪事實之依據及憑以認定之理
由，並對上訴人乙○○否認犯罪之辯詞，如何不足採信，均已依據卷內資料予以指駁
及說明，從形式上觀察，原判決並無任何違背法令之處。查原判決係認定上訴人乙○
○與甲○○共同連續持偽造之定記商行股份有限公司所出具之乙○○薪資單影本、各
類所得扣繳暨免扣繳憑單影本等私文書，及員工在職證明書影本之特種文書，向富邦
商業銀行總行、台新國際商業銀行總行、誠泰商業銀行松山分行之職員行使，致使該
三家銀行核發信用卡予乙○○，足以生損害於該等銀行核發信用卡之正確性及定記商
行股份有限公司。並未認定上訴人乙○○逾期未繳簽帳款或欠款，並以之作為足生損
害之依據。上訴意旨謂其未有逾期繳款及欠款之紀錄，不生損害云云，殊屬無據。上
訴意旨未依據卷證資料，具體指摘原判決如何違背法令，置原判決之論於不顧，徒
憑己見，為事實上之爭辯，並對原審採證認事之職權行使，任意指摘，難謂已符合首
揭法定上訴要件，其上訴違背法律上之程式，應予駁回。
二甲○○部分：
查上訴期間為十日，自送達判決後起算，刑事訴訟法第三百四十九條前段定有明文。
本件上訴人甲○○因偽造文書案件，經原審判決後，於民國八十九年四月一日送達，
有送達證書附卷可按，其上訴期間即令扣除在途期間二日，截至四月十三日亦已屆滿
，其期間之末日又非星期日、紀念日、或其他休息日，乃竟延至四月十五日始行提起
上訴，顯已逾期，其上訴自非合法，應予駁回。
據上論結，應依刑事訴訟法第三百九十五條前段，判決如主文。
中      華      民      國    八十九    年      六      月     十五     日
                              最高法院刑事第七庭
                                  審判長法官  謝  家  鶴
                                        法官  洪  文  章
                                        法官  花  滿  堂
                                        法官  陳  世  淙
                                        法官  洪  佳  濱
      右正本證明與原本無異
                                              書  記  官
中      華      民      國    八十九    年      六      月    二十七    日


司法院資訊處製作；財團法人民間司法改革基金會備份。
